高雄高等行政法院簡易判決
　　　　　　　　　　　　　　　　　　 94年度簡字第00328號
原　　　告　甲○○
被　　　告　臺南市政府
代　表　人　乙○○市長
上列當事人間因漁業法事件，原告不服行政院農業委員會中華民
國94年9月8日農訴字第0940127865號訴願決定，提起行政訴訟。
本院判決如下：
　　主  文
原告之訴駁回。
訴訟費用由原告負擔。
　　事  實  及  理  由
一、緣原告所有之「新鴻滿六號」漁船（ＣＴ2-5752），於民國
    （下同）94年1月9日18時50分許，違規進入距岸6浬海域從
    事燈火漁業，案經行政院海岸巡防總局第四海巡隊（下稱海
    巡隊）於台南市二仁溪西方外海距岸4.5浬處查獲，乃移送
    被告處理，被告審查結果，認原告違反漁業法第44條第4款
    規定，依同法第65條第5款規定裁處原告罰鍰新台幣（下同
    ）3萬元；原告不服，提起訴願，經遭決定駁回；遂提起本
    件行政訴訟。
二、原告起訴意旨略謂：(一)原告於94年l月9日上午9時30分，駕
    駛「新鴻滿六號」漁船，自澎湖縣馬公市復興港報關出海。
    約同日18時30分抵達台南安平外海，見有「新富祥號」、「
    金鴻溢號」及「新雄溢號」等三艘漁船己在案發地點作業，
    原告乃在該處打開燈火，然並未下網作業，不到半個鐘頭即
    有海巡隊艦艇前來現場海域，因海象不佳，遂以擴音器廣播
    之方式，命令漁船關燈離去。原告聞訊後，即遵命關燈，隨
    即將「新鴻滿六號」漁船駛離，但上述其他三艘漁船仍留滯
    現場。姑不論原告初到安平海域，不知台南市規定六海浬內
    不得作業，事實上原告所駕駛之「新鴻滿六號」漁船，僅打
    開燈火而始終尚未下網，經海巡隊廣播，即立刻駛離，不似
    其他三艘漁船心存僥倖仍留滯現場。(二)原告之「新鴻滿六號
    」漁船既僅打開燈火而始終尚未下網，經海巡隊廣播，即立
    刻駛離，衡情未達「作業」之程度，從而被告逕以漁業法第
    44條第4款、第65條第5款規定科處罰鍰，衡情顯有謬誤。(三)
    海巡隊移送之航海日誌其上之18：50欄位，原本記載：「第
    一艘為新富祥漁船、第二艘金鴻溢漁船、第三艘CT2-5636號
    新雄溢漁船（逃逸）」，其竟將第三艘『雄溢』圈改成『鴻
    滿』，不僅有圈改船名之疑義，且亦與原告所有CT2-5752之
    號碼不符，顯有移花接木之嫌疑云云，並求為判決訴願決定
    及原處分均撤銷。被告則以：(一)原告雖主張其僅打開燈光，
    尚未下網，未達「作業」程度，然被告當初訂定燈火漁業禁
    漁區域公告，係因燈火漁業不僅易混獲到多種魚類之幼魚，
    且所使用之水中集魚燈強烈燈光亦會造成仔稚魚眼球受傷而
    導致損害，就算尚未下網，亦已達傷害仔稚魚類資源之事實
    ，顯已違反公告之意旨，自應科罰。(二)原告另主張海巡隊移
    送之航海日誌內容有遭圈改之處，被告當時亦有所察覺，對
    於航海日誌有圈改之情事釐清實情。海巡隊人員將航海日誌
    上18：50欄位，原記載之新雄溢號漁船更正為新鴻滿六號漁
    船，且於20：40欄位，記載「在退勤後調閱V8影機才得知該
    逃逸不知名漁船為新鴻滿六號」，足證該船為原告所有之「
    新鴻滿六號」漁船，是被告裁罰，並無不當等語置辯，並求
    為判決駁回原告之訴。
三、按「主管機關為資源管理及漁業結構調整，得以公告規定左
    列事項：1、．．．4、漁區、漁期之限制或禁止。．．．」
    「有左列情事之一者，處新台幣3萬元以上15萬元以下罰鍰
    ：1、．．．5、違反第44條第4款至第9款規定之一者。．．
    ．」漁業法第44條第4款、第65條第5款定有明文。又「自88
    年10月1日起禁止燈火漁業漁船進入距岸6浬內海域作業，第
    1次違規者處船主及船長各新台幣3萬元罰鍰．．．。」台南
    市政府88年9月14日南市建漁字第2290號公告在案。
四、經查，原告所有之「新鴻滿六號」漁船（ＣＴ2-5752），於
    94年1月9日18時50分許，違規進入距岸6浬海域從事燈火漁
    業，案經海巡隊於台南市二仁溪西方外海距岸4.5浬處查獲
    ，乃移送被告處理，被告審查結果，認原告違反漁業法第44
    條第4款規定，依同法第65條第5款規定裁處原告罰鍰3萬元
    等情，有被告88年9月14日88南市建漁字第29920號公告、海
    巡隊檢查紀錄表、航行日誌、原告違規現場光碟及被告94年
    4月22日94南市建自字第09441019840號處分書等附於原處分
    卷可稽，洵堪信為真實。
五、原告主張其固於前揭時日到達台南安平外海，並在該處打開
    燈火，然並未下網作業，海巡隊人員以擴音器廣播之方式，
    命令漁船關燈離去，原告聞訊後，即關燈離去云云；惟查，
    94年1月9日18時至20時，天候陰，氣溫14℃～22℃，風向東
    北風，原告將其所有「新鴻滿六號」漁船駛往前揭時地從事
    燈火漁業之事實，有前揭海巡隊檢查紀錄表、海巡隊日誌表
    可稽；再觀之海巡隊之蒐證光碟內容，原告漁船燈光明亮，
    船邊海上之水中集魚燈已開啟，且船上人員來回走動，此經
    本院勘驗上開蒐證光碟明確，製有勘驗筆錄附卷足憑，顯然
    已進行燈火作業至明。再以被告訂定燈火漁業禁漁區域公告
    ，係因燈火漁業不僅易混獲到多種魚類之幼魚，且所使用之
    水中集魚燈強烈燈光亦會造成仔稚魚眼球傷害而導致損害，
    縱原告尚未下網，然所開啟之水中集魚燈亦已達傷害仔稚魚
    類資源，亦屬進行燈火作業，違反規定至明；又自海巡隊之
    蒐證光碟內容，清晰可見原告漁船「新鴻滿六號」字樣，雖
    海巡隊之航海日誌內容有遭圈改之處，將航海日誌上18：50
    欄位，原記載之新雄溢號漁船更正為新鴻滿六號漁船，於20
    ：40欄位，記載「在退勤後調閱V8影機才得知該逃逸不知名
    漁船為新鴻滿六號」等語，並無不合，原告主張海巡隊有移
    花接木之嫌疑云云，並不可採。
六、綜上所述，原告主張既不可採，則被告以原告所有之「新鴻
    滿六號」漁船（ＣＴ2-5752），於前揭時地違規進入距岸6
    浬海域從事燈火漁業，違反漁業法第44條第4款規定，依同
    法第65條第5款規定裁處原告3萬元罰鍰，並無不合；訴願決
    定予以維持，亦無違誤；原告起訴意旨求為均予撤銷，為無
    理由，應予駁回，並不經言詞辯論為之。
據上論結，本件原告之訴為無理由，爰依行政訴訟法第236條、
第233條第1項、第195條第1項後段、第98條第3項前段，判決如
主文。
中　　華　　民　　國　　94　　年　  12　　月　 28  　 日
                        第二庭法  官　戴見草
以上正本係照原本作成。
如不服本判決，應於送達後20日內，向本院提出上訴狀並表明上
訴理由，如於本判決宣示後送達前提起上訴者，應於判決送達後
20日內補提上訴理由書（須按他造當事人人數附繕本）。
提起上訴應預繳送達用雙掛號郵票7份（每份34元）。
中　　華　　民　　國　　94　　年　  12　　月　 28  　 日
　　　　　　　　　　　　　　　書記官  蔡玫芳
附註:
行政訴訟法第235條（第1項、第2項）:
對於適用簡易程序之裁判提起上訴或抗告，須經最高行政法院之
許可。
前項許可，以訴訟事件所涉及之法律見解具有原則性者為限。
